【裁判字號】    92,上易,1610
【裁判日期】    920708
【裁判案由】    竊盜
【裁判全文】
臺灣高等法院刑事判決                          九十二年度上易字第一六一０號
    上  訴  人
    即  被  告  戊○○
右上訴人因竊盜案件，不服臺灣新竹地方法院九十二年度易字第三０七號，中華民國
九十二年四月三十日第一審判決（起訴案號：臺灣新竹地方法院檢察署九十二年度偵
字第一八０六號），提起上訴，本院判決如左：
    主  文
上訴駁回。
    事  實
一、戊○○前有違反麻醉藥品管理條例、藥事法、傷害、竊盜等前科紀錄，最近一次
    於民國九十年間因竊盜等罪，經執行後，於九十一年八月二十一日執行完畢，詎
    不知悔改，意圖為自己不法所有之概括犯意，先於九十二年四月二日零時許(一)、
    在新竹市○○里○鄰○○路二一六巷一一弄六號前，攜帶客觀上可供兇器使用之
    六角扳手四支，以該六角扳手破壞車門鎖撬啟甲○○所有停放於上址之車牌號碼
    五Ｈ─０九二三號自用小客車車門後潛入之方式，竊取車內甲○○所有之士新汽
    車ＶＩＰ卡及音響面板等物。(二)、得手後隨即在新竹市○○里○鄰○○路二一六
    巷一一弄七號前，以六角扳手破壞車門鎖撬啟丁○○所有停放於該址之車牌號碼
    ＪＳ─四八三五號自用小客車車門後潛入之方式，竊取車內丁○○所有之現金新
    臺幣（下同）六十元、行照、驗車收據及佑順加油站贈品卡。(三)、於同年月日三
    時五分許，在新竹市○○里○鄰○○路二六０號前，以六角扳手破壞車門鎖撬啟
    丙○○所有停放於前址之車牌號碼三Ｆ—五０五七號自用小客車車門後潛入之方
    式，欲行竊之際，即為丙○○發現報警當場查獲而不遂，並扣得六角扳手四支，
    因而循線查知上情。
二、案經丁○○、甲○○及丙○○訴由新竹市警察局第二分局報請臺灣新竹地方法院
    檢察署檢察官偵查起訴。
    理  由
一、訊之被告矢口否認有竊取上開事實財物之全部犯行，辯稱：我只做事實欄編號(三)
    的竊案，編號(一)、(二)的竊案是警察栽贓的，贓物領據二紙上記載之贓物不是在我
    身上查獲的，而且六角板手應該不屬於兇器。在新竹地方法院審理時承認三件竊
    案都是我做的，是承辦法官和我條件交換，他說只要我承認就可以辦理交保，我
    被抓到時身上除了有六十元零錢以外，還有百元鈔票，但沒有驗車收據和加油站
    贈品卡。ＶＩＰ卡是我去便利商店買東西時在地上撿到的等語，惟查：
    (1)右開事實業據被告戊○○於警訊、偵查及原審審理中坦承不諱（偵卷第八頁、
      第四六頁至第四七頁、原審卷第三二頁至第三三頁、第四六頁至第四八頁），
      核與被害人丁○○、甲○○及丙○○於警訊中指述相符，並有贓證領據二紙附
      卷可稽（偵卷第二一頁、第二二頁），且有六角扳手四支扣案可資佐證。
    (2)就被害人所領回之贓物是在何處查獲，雖證人即警員己○○、乙○○二人於本
      院證稱是在被告身上查獲的，剛開始被告不肯承認竊盜，後來我們從他口袋裡
      搜出贓物，他才承認，被害人丁○○的驗車收據、加油站贈品卡是從被告身上
      搜出來的東西，都放在桌上讓被害人指認；另六十元部分是因被害人車上放有
      很多零錢，全部被偷走，我們認為該六十元是被告花剩下來的等語，與被害人
      丁○○證稱：行車執照沒有領回，被告說丟在馬路上，但我先生去找卻找不到
      ，當時車門鎖被撬開，裡面被翻得亂七八糟，零錢和證件被偷走；另被害人甲○○證稱：車門鎖被撬開，ＶＩＰ卡和音響面板被偷走，只領回ＶＩＰ卡一張
      ，ＶＩＰ卡和汽車手冊放在一起，都被偷走，汽車手冊一直沒有找到等語，彼
      此間之陳述雖有所不一，然被告確有竊取被害人上開財物，已如上述，故此不
      符，仍不影響被告罪行之成立。
    (3)本件被告自警訊伊始至原審審理時就編號(一)、(二)的竊案均未為是警察栽贓之抗
      辯，於本院時始為上開辯稱，自係事後卸責之詞，不足採信，本院仍認全部犯
      罪事實均為被告所為，本件事證明確，被告犯行堪以認定。
二、按刑法第三百二十一條第一項第三款之攜帶兇器竊盜罪，係以行為人攜帶兇器竊
    盜為其加重條件，此所謂兇器，其種類並無限制，凡客觀上足對人之生命、身體
    、安全構成威脅，具有危險性之兇器均屬之，且祇須行竊時攜帶此種具有危險性
    之兇器為已足，並不以攜帶之初有行兇之意圖為必要，螺絲起子為足以殺傷人生
    命、身體之器械，顯為具有危險性之兇器。（最高法院七十九年度臺上字第五二
    五三號判例意旨參照）。又扣案之六角扳手為金屬材質，且甚為銳利，足以為殺
    傷人之生命、身體之器械，為具有危險性之兇器，被告持以行竊，核其所為，就
    事實欄一(一)、(二)部分係犯刑法第三百二十一條第一項第三款之加重竊盜罪，就事
    實欄(三)部分係犯刑法第三百二十一條第一項第三款、第二項之加重竊盜未遂罪。
    被告先後多次竊盜犯行，時間緊接，手法相同，且係犯基本構成要件相同之罪名
    ，顯係基於概括犯意而為之，應依連續犯之規定論以一情節較重之加重竊盜既遂
    罪，並依法加重其刑，又其前有違反麻醉藥品管理條例、藥事法、傷害、竊盜等
    前科紀錄，最近一次於九十年間因竊盜等罪，經執行後，於九十一年八月二十一
    日執行完畢之事實，有事實欄所載之犯罪科刑及執行情形，此為被告所供承，復
    有本院被告全國前案紀錄表、臺灣新竹地方法院檢察署前科資料個案查詢表各乙
    份存卷可按，其受有期徒刑之執行完畢後五年以內再犯本件有期徒刑以上之罪，
    係屬累犯，應依法遞加重其刑。
三、原審依刑事訴訟法第二百九十九條第一項前段，刑法第五十六條、第三百二十一
    條第一項第三款、第四十七條、第三十八條第一項第二款，並爰審酌被告已有多
    次犯罪前科，素行不佳，及其犯後態度、犯罪動機、目的、手段、所竊財物價值
    非多等一切情狀，量處有期徒刑八月。復以扣案之六角扳手四支為被告所有，且
    供犯本罪所用之物，業據被告供承在卷（原審卷第三二頁），依刑法第三十八條
    第一項第二款之規定予以沒收，其認事用法核無違誤，量刑亦稱允當，被告提起
    上訴仍以「我只做事實欄編號(三)的竊案，編號(一)、(二)的竊案是警察栽贓的」等語
    否認犯罪，即無理由，應駁回其上訴。
據上論斷，應依刑事訴訟法第三百六十八條判決如主文。
本案經檢察官劉靜婉到庭執行職務。
中      華      民      國      九十二      年     七     月     八     日
                              臺灣高等法院刑事第二十一庭
                                  審判長法  官  葉  騰  瑞
                                        法  官  莊  明  彰
                                        法  官  黃  國  忠
右正本證明與原本無異。
不得上訴。
                                        書記官  劉  貞  達
中      華      民      國      九十二      年     七     月     八     日
附錄本案論罪科刑法條全文
刑法第三百二十一條：
犯竊盜罪而有左列情形之一者，處六月以上、五年以下有期徒刑：
一  於夜間侵入住宅或有人居住之建築物、船艦或隱匿其內而犯之者。
二  毀越門扇、牆垣或其他安全設備而犯之者。
三  攜帶兇器而犯之者。
四  結夥三人以上而犯之者。
五  乘火災、水災或其他災害之際而犯之者。
六  在車站或埠頭而犯之者。
前項之未遂犯罰之。


司法院資訊處製作；財團法人民間司法改革基金會備份。
